臺灣雲林地方法院刑事判決
110年度訴字第467號
                                      110年度訴字第480號
公  訴  人  臺灣雲林地方檢察署檢察官
被      告  王思喬



            許恆誌



                    現另案於法務部○○○○○○○○○執行中○○○○○○○○○○）
共      同
指定辯護人  本院公設辯護人許俊雄  
上列被告因違反毒品危害防制條例案件，經檢察官提起公訴（11
0年度偵字第5717號、第6169號、第6170號）及追加起訴（110年
度偵字第4176號、第6088號），本院判決如下：
    主  文
王思喬販賣第二級毒品，處有期徒刑貳年拾月。未扣案之犯罪所
得新臺幣伍仟元，沒收之，於全部或一部不能沒收或不宜執行沒
收時，追徵其價額。
許恆誌犯如附表二編號１至３所示之罪，均累犯，各處如附表二編
號１至３所示之刑（含沒收）。應執行有期徒刑陸年貳月。沒收部
分，併執行之。
    事  實
一、王思喬知悉甲基安非他命係毒品危害防制條例列管之第二級
    毒品，不得持有或販賣，竟基於販賣第二級毒品甲基安非他
    命以營利之犯意，以附表一編號１所示之時、地、方式、交
    易數量及金額，販賣甲基安非他命1包予張芳卿。
二、許恆誌知悉甲基安非他命係毒品危害防制條例列管之第二級
    毒品，不得持有或販賣，竟基於販賣第二級毒品甲基安非他
    命以營利之各別犯意，以附表二編號１至３所示之時、地、方
    式、交易數量及金額，各販賣甲基安非他命1包予姚宗憙或
    黃怡儒。
三、案經臺灣雲林地方檢察署檢察官偵查起訴。
    理  由
壹、程序部分（證據能力部分）：
一、按依第5條、第6條或第7條規定執行通訊監察，取得其他案
    件之內容者，不得作為證據。但於發現後7日內補行陳報法
    院，並經法院審查認可該案件與實施通訊監察之案件具有關
    連性或為第5條第1項所列各款之罪者，不在此限，通訊保障
    及監察法（下稱通保法）第18條之1第1項定有明文。查附表
    二編號２所示之通訊監察譯文（卷證出處詳如附表二編號２「
    證據方法及出處」欄所載），係警方依據本院核發之通訊監
    察書對黃怡儒所持用號碼為0000-000000 號之行動電話門號
    實施通訊監察，並報請本院認可作為另案證據後，以文字翻
    譯通訊內容所得之文書證據，有本院110年度聲監續167號通
    訊監察書（偵6169卷第57頁）及110年8月13日雲院惠刑儉決
    110聲監可第44號認可函（偵6169卷第55頁）在卷可佐，是
    此部分之通訊監察譯文，應有證據能力。　
二、按被告以外之人於審判外之陳述，雖不符刑事訴訟法第159
    條之1 至之4 之規定，而經當事人於審判程序同意作為證據
    ，法院審酌該言詞陳述或書面陳述作成時之情況，認為適當
    者，亦得為證據；當事人、代理人或辯護人於法院調查證據
    時，知有第159 條第1 項不得為證據之情形，而未於言詞辯
    論終結前聲明異議，視為有前項之同意，刑事訴訟法第159
    條之5 定有明文。查證人張芳卿、姚宗憙、黃怡儒等人於審
    判外之言詞或書面陳述（卷證出處請參照附表一、二「證據
    方法及出處」欄所載），被告王思喬、許恆誌及其等辯護人
    於審理時均表示同意做證據使用（本院訴467卷第187、230
    頁），本院審酌各該證據之取得過程並無瑕疵，與本案待證
    事實間復具有相當之關聯性，依前揭規定，應得作為證據。
貳、實體部分：
一、認定犯罪事實所憑之證據及理由：
  ㈠被告2人就上開犯罪事實於偵查（參照附表一、二「證據方法
    及出處」欄所載）及審判中（訴467卷第291頁）均坦承不諱
    ，核與證人張芳卿、姚宗憙、黃怡儒證述情節相符（卷證出
    處參照附表一、二「證據方法及出處」欄所載），並有如附
    表一、二「證據方法及出處」欄所載之通訊監察譯文、Imes
    sage對話紀錄截圖（偵6169卷第63頁反面至第67頁）等證據
    在卷可資佐證。又觀諸被告許恆誌與黃怡儒之Imessage對話
    紀錄截圖（偵6169卷第63頁反面至第67頁），通話內容略以
    ：「A（黃怡儒）：你在哪裡半台多少現要。B（被告許恆誌
    ）：22」，「半台」一般從字面文意無法理解意思為何，極
    有可能是刻意隱瞞交易目的之數量暗語。被告許恆誌經詢問
    後隨即可回答金額，對暗語顯得心知肚明。如上開交易為合
    法行為，衡情應會於電話詳述內容，以明瞭雙方真意，則被
    告許恆誌刻意隱瞞交易內容，顯見涉及不法，且核與實務上
    常見毒品交易之通話模式相符。此外，證人黃怡儒證稱：「
    半台」是交易甲基安非他命之數量等語（偵6169號卷第20頁
    ）核與上述聯絡內容相符，足以佐證被告許恆誌與黃怡儒等
    人之聯絡目的，確實是為了聯絡毒品交易事宜無誤。是附表
    一、二「證據方法及出處」欄所示證據，足以擔保被告2人
    之自白與事實相符，可以採信。
  ㈡按毒品危害防制條例所處罰之「販賣」毒品罪，所著重者為
    在主觀上有藉以牟利之惡性，及對毒品之擴散具有較有償或
    無償轉讓行為更嚴重之危害性，被告「營利」之意圖係從客
    觀之社會環境、情況及人證、物證等資料，依據證據法則綜
    合研判認定（最高法院95年度臺上字第301號判決意旨參照
    ）。另販賣毒品者，其主觀上須有營利之意圖，且客觀上有
    販賣之行為，即足構成，至於實際上是否已經獲利，則非所
    問，再者，販賣之利得，除被告就販賣之價量俱臻明確供述
    外，委難察得實情，然販賣之人從價差或量差中牟利之方式
    雖異，其意圖營利之販賣行為則無二致。衡諸甲基安非他命
    量微價高，且為政府查緝之違禁物，販賣第二級毒品罪均屬
    重罪，凡販賣毒品者，茍無利益可圖，應無甘冒被他人供出
    來源或遭檢警查緝法辦之危險而平價供應他人施用之理，因
    此其販入之價格必較出售之價格低廉，或以同一價格販賣而
    減少毒品之份量，而有從中賺取買賣價差或量差牟利之意圖
    及事實，應屬合理之認定。此由被告許恆誌於審理中陳稱：
    我賣2萬2的甲基安非他命大約賺2、3,000元等語（訴467卷
    第224頁），亦可得知上情。據此，被告2人確實利用販入毒
    品後再賣出，以獲取價差或量差之利益，而主觀上有販賣毒
    品以營利之意圖至明。
  ㈢綜上所述，本案事證明確，被告2人之犯行洵堪認定，均應依
    法論科。
二、論罪科刑之理由：
  ㈠按行為後法律有變更者，適用行為時之法律。但行為後之法
    律有利於行為人者，適用最有利於行為人之法律，刑法第2
    條第1項定有明文。查被告許恆誌為附表二編號１之行為（10
    9年7月8日）後，毒品危害防制條例第4條第2項、第17條第2
    項規定於109年1月15日修正公布，於109年7月15日施行，修
    正施行前毒品危害防制條例第4 條第2 項原規定：「製造、
    運輸、販賣第二級毒品者，處無期徒刑或7 年以上有期徒刑
    ，得併科新臺幣1000萬元以下罰金。」修正施行後規定：「
    製造、運輸、販賣第二級毒品者，處無期徒刑或10年以上有
    期徒刑，得併科新臺幣1500萬元以下罰金。」修正施行後提
    高最低法定刑刑度及罰金刑最高刑度，並非較有利於被告；
    毒品危害防制條例第17條第2 項原規定：「犯第4 條至第8 
    條之罪於偵查及審判中均自白者，減輕其刑。」修正為：「
    犯第4 條至第8 條之罪於偵查及歷次審判中均自白者，減輕
    其刑。」修正施行後偵審自白減刑之要件較修正前嚴格，屬
    於法律變更之情形，且修正施行後規定亦未較有利於被告許
    恆誌（最高法院109 年度台上字第3488號判決意旨參照），
    是綜合全部罪刑之結果比較後，被告許恆誌所為如附表二編
    號１之行為應適用修正前毒品危害防制條例第4 條第2 項之
    規定處斷，且應一體適用修正前毒品危害防制條例第17條第
    2 項之規定。
  ㈡核被告王思喬所為，係犯毒品危害防制條例第4條第2項之販
    賣第二級毒品罪；被告許恆誌所為如附表二編號１之行為，
    係犯修正施行前（109年7月15日生效）毒品危害防制條例第
    4條第2項之販賣第二級毒品罪；所為如附表二編號２、３之各
    行為，均係犯毒品危害防制條例第4條第2項之販賣第二級毒
    品罪。其等為販賣甲基安非他命而持有之低度行為，各為販
    賣甲基安非他命之高度行為所吸收，皆不另論罪。
  ㈢被告許恆誌上開所為，其交易時間、地點、數量各有不同，
    顯係犯意各別，行為互殊之數行為，應予分論併罰。
  ㈣被告許恆誌前因詐欺案件，經臺灣高等法院臺南分院以106年
    度上訴字第573號判處有期徒刑1年3月確定，於108年4月1日
    因縮短刑期執行完畢等情，有灣高等法院被告前案紀錄表1
    份附卷可憑。被告許恆誌於有期徒刑執行完畢後5年以內故
    意再犯本案有期徒刑以上之各罪，均為累犯，皆應依刑法第
    47條第1項規定加重最高本刑（法定刑無期徒刑部分依法不
    得加重）。至最低本刑部分，本院考量被告許恆誌前案經入
    監執行獲釋後不久，卻仍再犯本案3次販賣第二級毒品罪，
    其對於刑罰感應力欠佳，核無大法官釋字第775號解釋所謂
    罪刑不相當之情形，自仍應依上開規定，均加重其最低本刑
    。辯護人主張不要依累犯加重，應屬無據。
  ㈤被告2人對於上開犯行於偵查及審判中均坦承不諱（詳如上述
    ），被告許恆誌所為如附表二編號１之行為，應依修正前毒
    品危害防制條例第17條第2項規定減輕其刑；被告王思喬如
    附表一編號１之行為，及被告許恆誌如附表二編號２、３之行
    為，應依毒品危害防制條例第17條第2項規定減輕其刑。並
    就被告許恆誌之所有犯行，依法先（依累犯）加重（法定刑
    無期徒刑部分依法不得加重）後減輕之。至於辯護人主張：
    被告王思喬本案有自首之情形等語，惟查，本件犯行係張芳
    卿於109年10月28日（偵5717㈡卷第151頁至第170頁）、110
    年3月26日（偵6170卷第21頁至第23頁、第25頁至第27頁）
    先指證被告王思喬該日有販賣毒品行為後，被告王思喬始於
    110年8月3日（偵5717㈡卷第9頁至第15頁、第63頁至第71頁
    ）自白該日販賣毒品犯行。顯然警方已對被告王思喬販毒行
    為先有合理懷疑後，被告王思喬始自白犯罪，核與自首要件
    不符。是辯護人主張自首減刑，本院不採。
  ㈥毒品危害防制條例第4條第2項規定：「製造、運輸、販賣第
    二級毒品者，處無期徒刑或十年以上有期徒刑，得併科新臺
    幣一千五百萬元以下罰金。」，販賣第二級毒品罪之法定刑
    高達10年以上有期徒刑，刑責甚重。然同為販賣第二級毒品
    之人，其原因動機不一，犯罪情節未必盡同，或有極具規模
    之大量販賣，亦有小量之分，其販賣行為所造成危害社會之
    程度自屬有異，但法律規定科處此類犯罪，所設之法定最低
    本刑卻同為「10年以上有期徒刑」，縱因自白犯罪減輕其刑
    後，最輕本刑仍高達「5年以上有期徒刑」，不可謂不重。
    於此情形，自非不可依客觀之犯行與主觀之惡性二者加以考
    量其情狀，是否有可憫恕之處，適用刑法第59條之規定酌量
    減輕其刑，期使個案裁判之量刑，能斟酌至當，符合比例原
    則。本院經審酌：⒈被告王思喬販賣甲基安非他命次數僅1次
    、對象僅1人，且被告王思喬並無其他販賣毒品犯行經檢察
    官提起公訴，有其前案紀錄表可參，也就是說，被告王思喬
    只有單一次偶發之販賣甲基安非他命行為，被告王思喬並非
    如毒梟般大量販賣毒品，甚至也不是對多人小額零售販毒之
    藥頭，其客觀犯行相較於毒梟或藥頭而言，應屬未臻嚴鉅；
    ⒉本件被告王思喬並非經警方對其實施通訊監察或長期監控
    的販毒者，被告王思喬之犯行，係由張芳卿指證。被告王思
    喬在張芳卿指證後，隨即坦認自己的錯誤，犯後態度相當良
    好，應該是被告王思喬確實對自己的行為感到後悔，才會從
    容面對司法，其主觀惡性顯然較低；⒊被告王思喬目前懷孕
    （被告許恆誌之子女）數周，有新亞東婦產科醫院詳細胎兒
    超音波說明及同意書（偵5717㈢卷第95頁至第97頁）、孕婦
    健康手冊封面影本（本院卷第57頁）在卷可佐，目前被告許
    恆誌已因多次販毒要入監服長期之自由刑，倘被告王思喬亦
    因本案服長期自由刑，將嚴重影響其等子女的保護與照顧，
    也影響親子關係的建立，且同時長時間隔離被告許恆誌、王
    思喬，會造成被告2人均缺乏家庭支持，更不利被告2人重新
    復歸社會。據此，本院依被告王思喬之客觀犯行、主觀惡性
    、參以被告2人之子女照顧及復歸社會等情形，認縱依上開
    減刑規定減輕其刑，處以被告王思喬以法定最低本刑之5年
    以上有期徒刑，客觀上仍有情輕法重或情堪憫恕之情，堪認
    被告王思喬之犯罪情狀客觀上足以引起一般同情，而有顯可
    憫恕之情形，爰依刑法第59條之規定，就被告王思喬所為之
    單次偶發販賣毒品犯行酌減其刑。並依法遞減之。
  ㈦爰以行為人之責任為基礎，審酌本件被告2人為販賣第二級毒
    品之行為，有擴散毒品在社會上流通之危險，並令施用者沉
    迷淪陷，無法自拔，進而戕害施用者之個人身心健康，甚至
    可能令施用毒品者因缺錢購毒而引發各式犯罪，所為實屬不
    該。然念及被告王思喬是單次偶發的販賣甲基安非他命，所
    為與藉販賣毒品牟取暴利之「毒梟或藥頭」尚屬有別；而本
    件被告許恆誌販賣毒品之次數及對象並非甚多，犯罪情節相
    較鉅額毒品買賣的毒梟為輕。復慮及被告2人犯後均坦承犯
    行，應有悔意。另酌以被告許恆誌前有詐欺等刑事前科；被
    告王思喬曾因持有第三級毒品罪經判處有期徒刑3月外，未
    曾因犯罪受徒刑之宣告，有臺灣高等法院被告前案紀錄表在
    卷可參，被告許恆誌素行未臻良好，被告王思喬素行尚可。
    本院量刑時，也應該參考其等前案紀錄，來判斷刑罰對其等
    之矯治效果及主觀人格所彰顯之刑罰需求性。並考量被告許
    恆誌於本院審理時自陳：家中有父母、弟弟、女兒，曾從事
    搭鷹架工作，高職肄業之教育程度等語；被告王思喬自陳：
    目前懷孕中，另有二名子女，現與母親同住，曾從事服務業
    ，高中畢業教育程度等語，暨被告2人各次販賣毒品行為之
    販賣金額多寡、獲利情形等一切情狀，分別量處如附表一、
    二所示之刑。
  ㈧本院酌以數罪併罰之定應執行刑，係出於刑罰經濟與責罰相
    當之考量，並非予以犯罪行為人或受刑人不當之利益，為一
    種特別的量刑過程，相較於刑法第57條所定科刑時應審酌之
    事項係對一般犯罪行為之裁量，定應執行刑之宣告，乃對犯
    罪行為人本身及所犯各罪之總檢視，除應考量行為人所犯數
    罪反應出之人格特性，並應權衡審酌行為人之責任與整體刑
    法目的及相關刑事政策，在量刑權之法律拘束性原則下，依
    刑法第51條第5 款之規定，採限制加重原則，以宣告各刑中
    之最長期為下限，各刑合併之刑期為上限，但最長不得逾30
    年，資為量刑自由裁量權之外部界限，並應受法秩序理念規
    範之比例原則、平等原則、責罰相當原則、重複評價禁止原
    則等自由裁量權之內部抽象價值要求界限之支配，使以輕重
    得宜，罰當其責，俾符合法律授與裁量權之目的，以區別數
    罪併罰與單純數罪之不同，兼顧刑罰衡平原則（最高法院10
    0 年度臺上字第21號判決意旨參照）。而被告許恆誌所為販
    賣毒品犯行，係於一段時間內多次為之，犯罪時間不長，再
    參諸刑法第51條第5 款係採限制加重原則，非累加原則，及
    現行實務上對於販賣毒品罪之執行刑量定，多依其所宣告之
    最高刑度就其餘每次犯行略加其刑度，復考量被告許恆誌已
    有其他案件經判處長期自由刑，如本件再定長期之自由刑，
    會長時間將被告許恆誌隔離在監，恐怕更不利於其復歸社會
    等情，爰就被告許恆誌所處之宣告刑，定如主文所示之應執
    行刑。　
三、沒收部分：
　　關於毒品違禁物及供販賣毒品所用之物等符合毒品危害防制
    條例第18條第1 項前段、第19條第1項之要件者，應優先適
    用各該條之規定，沒收銷燬或沒收之，且供販賣毒品所用之
    物，沒收不以屬於犯罪行為人所有者為限，至於毒品危害防
    制條例未有特別規定之部分，諸如：犯罪所得之沒收、未扣
    案之供販賣毒品所用之物，其追徵價額、犯罪預備之物或欠
    缺沒收必要等，則應回歸刑法總則之規定：
　㈠按犯罪所得，屬於犯罪行為人者，沒收之；前2項之沒收，於
    全部或一部不能沒收或不宜執行沒收時，追徵其價額，刑法
    第38條之1第1項前段、第3項定有明文。被告王思喬販賣毒
    品所得為5,000元；被告許恆誌之各次販賣毒品所得為1萬、
    1萬2,000、2萬2,000元（各次販毒之所得詳如附表一、二「
    交易數量及金額」欄所載）等情，業據被告2人供陳在卷（
    參證據方法及出處欄），應依刑法第38條之1第1項規定宣告
    沒收之，且於全部或一部不能沒收或不宜執行沒收時，追徵
    其價額。
　㈡扣案之被告許恆誌所有蘋果牌iphone7黑色行動電話（搭配門
    號00000000000號晶片卡1張，下稱甲行動電話）1支，為供
    被告許恆誌販賣毒品聯絡所用之工具（附表二編號１、３部分
    ），業具被告許恆誌供陳明確（訴467卷第313、314頁），
    應依毒品危害防制條例第19條第1項規定，於各該次犯罪項
    下，宣告沒收之。
據上論斷，應依刑事訴訟法第299 條第1 項前段，判決如主文（
依判決精簡原則僅記載程序法）。
本案經檢察官葉喬鈞起訴、檢察官蔡少勳追加起訴；檢察官陳淑
香到庭執行職務。
中    華    民    國  110     年    12    月    14    日
                  刑事第七庭      審判長法  官  王子榮
　
                                        法  官  潘韋丞
　
                                        法  官  簡廷恩
以上正本證明與原本無異。
如不服本判決應於收受判決後20日內向本院提出上訴書狀，並應
敘述具體理由；其未敘述上訴理由者，應於上訴期間屆滿後20日
內向本院補提理由書（均須按他造當事人之人數附繕本）。「切
勿逕送上級法院」。
                                        書記官  許馨月
中　　華　　民　　國　　110 　年　　12　　月　　15　　日
附錄本案論罪科刑之法條：
毒品危害防制條例第4 條第2 項（修正前）：
製造、運輸、販賣第二級毒品者，處無期徒刑或七年以上有期徒
刑，得併科新臺幣一千萬元以下罰金。
毒品危害防制條例第4 條第2 項（109年7月15日修正施行）：
製造、運輸、販賣第二級毒品者，處無期徒刑或十年以上有期徒
刑，得併科新臺幣一千五百萬元以下罰金。

附表一：王思喬所犯罪刑一覽表
編號 行為人 購買者 交易時間 交易地點 交易方式 交易數量及金額（新臺幣） 所犯罪名及宣告刑（含沒收） 證據方法及出處  １ 王思喬 張芳卿 109年9月20日凌晨0時許 雲林縣○○鄉○○路0000號之張芳卿住家 在左列時地以一手交錢一手交貨之方式，販賣甲基安非他命若干予張芳卿完成交易。 ①甲基安非他命1包（重量約半錢） ②交易金額5000元（有收到）。 王思喬販賣第二級毒品，處有期徒刑貳年拾月。 未扣案之犯罪所得新臺幣伍仟元，沒收之，於全部或一部不能沒收或不宜執行沒收時，追徵其價額。 ⒈證人張芳卿於110年3月26日之警詢筆錄暨指認犯罪嫌疑人紀錄表（偵6170卷第21頁至第23頁、第25頁至第27頁）。 ⒉被告王思喬於110年8月3日之第2次警詢筆錄暨指認犯罪嫌疑人紀錄表（偵5717㈡卷第9頁至第15頁、第63頁至第71頁）。 ⒊被告王思喬於110年8月3日檢察官面前之供述筆錄（偵5717㈡卷第307頁至第310頁）。 ⒋被告王思喬於110年8月3日本院羈押庭之訊問筆錄（聲羈卷第39頁至第44頁）。 

附表二：許恆誌所犯罪刑一覽表
編號 行為人 購買者 交易時間 交易地點 交易方式 交易數量及金額（新臺幣） 所犯罪名及宣告刑（含沒收） 證據方法及出處  １ 許恆誌 姚宗憙 109年7月8日晚間8時40分許 被告許恆誌位於雲林縣○○鎮○○里00號之2租屋處 被告許恆誌於109年7月8日晚間8時37分許，以其所有蘋果牌iphone7黑色行動電話（搭配門號00000000000號晶片卡1張，扣案，下稱甲行動電話）透過不知情之王思喬所申設之Line通訊軟體帳號暱稱「喬喬兒」之語音電話與姚宗憙聯繫後，在左列時地，販賣甲基安非他命1包予姚宗憙。 ①第二級毒品甲基安非他命1包（重量約3.75克） ②交易金額1萬元，姚宗憙於109年7月10日下午5時21分許將購毒價金1萬元轉入許恆誌所申設之中國信託商業銀行帳號000-000000000000號帳戶內（有收到）。 許恆誌販賣第二級毒品，累犯，處有期徒刑肆年。 扣案之蘋果牌iphone7黑色行動電話（含搭配門號00000000000號晶片卡壹張）沒收之；未扣案之犯罪所得新臺幣壹萬元，沒收之，於全部或一部不能沒收或不宜執行沒收時，追徵其價額。 ⒈證人姚宗憙於109年7月15日之第2次警詢筆錄（偵6088卷第27頁至第42頁）。 ⒉證人姚宗憙於109年7月15日經具結之偵訊筆錄（他卷第53頁至第61頁，結文：第63頁） ⒊中國信託商業銀行帳號000-000000000000號帳戶開戶資料及交易明細（偵6088卷第69頁至第75頁）。 ⒋中國信託商業銀行匯款條截圖（偵6088卷第50頁）。 ⒌證人姚宗憙與暱稱「喬喬兒」之LINE對話截圖（偵6088卷第49頁）。 ⒍證人姚宗憙之手機+000000-000-000號碼畫面截圖（偵6088卷第51頁）。 ⒎中國信託商業銀行股份有限公司110年6月23日中信銀字第110224839152724號函暨所附交易明細資料（偵4176卷第31頁至第35頁）。 ⒏被告許恆誌於110年8月3日檢察官面前之供述筆錄（偵5717㈠卷第255頁至第258頁）。 

 ２ 許恆誌 黃怡儒 110年2月25日凌晨1時51分後之某時 雲林縣二崙鄉庄西村洲子田底33分9西22K1669EB50號電杆對面鐵皮屋 黃怡儒與不知情之王思喬以電話聯繫，請王思喬聯繫許恆誌見面。黃怡儒與許恆誌見面後，由許恆誌帶領黃怡儒前往左列地點，並於左列時間，以一手交錢一手交貨方式，販賣甲基安非他命1包與黃怡儒，交易完成。 ①第二級毒品甲基安非他命1包（數量約5錢） ②交易金額1萬2,000元（有收到） 許恆誌販賣第二級毒品，累犯，處有期徒刑伍年玖月。 未扣案之犯罪所得新臺幣壹萬貳仟元沒收，於全部或一部不能沒收或不宜執行沒收時，追徵其價額。     ⒈證人黃怡儒於110年7月8日之第1次警詢筆錄（偵6169卷第27頁至第31頁）。 ⒉證人黃怡儒於110年7月20日之偵訊筆錄（偵5717㈡卷第295頁至第303頁）。 ⒊被告王思喬於110年8月3日之第3次警詢筆錄（偵5717㈡卷第17頁至第28頁）。 ⒋雲林縣警察局110年5月6日雲警刑偵三字第1101901570號函暨所附職務報告及通訊監察譯文（偵5717㈡卷第183頁至第188頁）。 ⒌被告許恆誌於110年8月30日檢察官面前經具結之供述筆錄（偵5717㈢卷第129頁至第131頁，結文：第133頁）。        許恆誌販賣第二級毒品，累犯，處有期徒刑陸年。 扣案之蘋果牌iphone7黑色行動電話（含搭配門號00000000000號晶片卡壹張）沒收之；未扣案之犯罪所得新臺幣貳萬貳仟元沒收，於全部或一部不能沒收或不宜執行沒收時，追徵其價額。 ⒈證人黃怡儒於110年7月2日之第3次警詢筆錄（偵6169卷第33頁至第39頁）。 ⒉證人黃怡儒於110年7月20日之偵訊筆錄（偵5717㈡卷第295頁至第303頁）。 ⒊Imessage對話紀錄截圖（偵6169卷第63頁反面至第67頁）。 ⒋南投縣竹山鎮路口監視器翻拍畫面（偵6169卷第71頁）。 ⒌行車軌跡（偵6169卷第69頁）。 ⒍被告許恆誌於110年8月3日檢察官面前之供述筆錄（偵5717㈠卷第255頁至第258頁）。 　  ３ 許恆誌 黃怡儒 110年4月1日晚間10時49分 南投縣竹山鎮歐閱汽車旅館 許恆誌以甲行動電話透過Imessage軟體聯絡黃怡儒後，於左列時地，以一手交錢一手交貨方式與黃怡儒完成甲基安非他命交易。 ①第二級毒品甲基安非他命1包（數量約5錢） ②交易金額2萬2,000元（有收到）